# 请问企业收到专项资金时，已经用自有资金购置了资产，能否把资产折旧不计入递延受益。

提问人：kang77 时间：2016-12-24 14:10:59
企业申请项目专项资金在 2012 年，拨付资金在 2013 年批复到位 500 万。企业因生产需要已经在 2012 年用自有资金 2000 万购置了资产，在 2013 年专项资金拨付前已经完成了工程项目，转为固定资产 2000 万开始使用。企业因项目期间各种招投标 造价结算 竣工验收决算手续都没有，也没有向资金拨付部门汇报资金使用情况。企业在 2013 年收到专项资金时计入了递延受益 500 万。现在企业考虑到以后有可能存在拨付资金部门检查，请问
1 如果企业在2014 2015两年将计提的折旧计入了递延受益， 2016 年能否冲回前两年计入递延受益的折旧费用，视为资产是使用自由资金没有使用国家拨付的资金。 2 如果企业继续保留2014 2015两年计入递延受益的折旧，能否在 2016 年及以后不计提相关资产折旧，或者将折旧不再计入递延受益而是计入成本费用。 3 企业能否延续以前处理方式， 2016 年继续计提折旧计入递延受益。 4 因缺少项目相关的招标 竣工决算手续，为防止拨付资金部门以后检查问责，企业是否需要退回国家拨付的资金，当做全部使用自有资金建设来项目处理。 5 请问这件事情应该怎样处理合适。

回答人：chenyiwei
1 、建议企业尽快编制和完善项目决算，并按照相关财政资金管理办法的要求申请验收，消除相关的法律风险。在无法确定该资金是否会因不合规而被要求退回的情况下，应计入其他应付款而不是递延收益。 2 、无论如何，固定资产的折旧均应计入成本、费用而不是冲减递延收益。并且该固定资产不属于《企业会计准则第 4 号——固定资产》第十四条规定的可以不计提折旧的情形。

提问人：kang77 时间：2016-12-25 11:49:45
谢谢，如果企业不采纳我们的建议，不想花费那些决算验收手续等费用支出，自己希望如果被相关部门检查到就退回资金，没有检查到时自己不主动申请验收，也不主动退回资金，我们今年需要审计调整把这笔资金从递延收益调整计入其他应付款吗，， 1 、如果调整，能否只在 2016 年度调整，不调期初数。 2 、是否需要涉及到期初未分配利润的调整。即用以前年度损益调整科目，把上两年因资产收益期内分摊的计入营业外收入的金额调整冲回，同时调整期初的其他应付款和递延收益金额。

回答人：chenyiwei
如果追溯重述，则如你所述。

回答人：chenyiwei
这种情况下前期确认递延收益应属于前期差错，根据其影响是否重大，考虑是否建议追溯重述前期比较数据。